# 集团合并报表问题

提问人：bjpaul 时间：2015-08-27 17:58:03
请教各位老师，有如下案例： 甲集团下有 2 家子公司，甲持有A公司60%，持有B公司90%。现甲将B公司90%的股权以高于净资产的价格转让给A公司，甲公司在合并报表层面应如何处理？ 我觉得，由于股权转让前后，最终控制关系没有发生改变，应为同一控制下企业合并。 同时，90%的B公司股权转让给A公司，相当于向A公司40%的少数股东出售了部分股权，即甲公司合并时最终持有的B公司股权为54%，A公司少数股东持有B公司股权36%。对于实际应由40%少数股东承担的转让对价，是否应在合并报表中增加资本公积，冲减少数股东权益？最终甲公司合并报表中的少数股东权益，应该包括B公司10%少数股东的权益，以及A公司40%少数股东的权益？

回答人：chenyiwei
这属于合并集团内部的重组，在甲公司的合并报表层面应完全抵销该项内部交易（顺流交易）的影响，包括在该交易发生前后，归属少数股东的权益和损益应当不变。

提问人：bjpaul 时间：2015-08-28 09:41:36
交易前后对甲公司合并层面权益也没有影响吗？可是对A公司来说，由于其溢价购买了B的股权，对少数股东来说也承担了部分溢价，则从甲的合并层面来看，相当于将B的股权卖了一部分给A的少数股东，是否应增加对应的权益？

回答人：chenyiwei
不应这样理解。由于该交易中没有经济资源流入或流出合并集团，因此权益总额和各项资产、负债的计量是不会发生变化的。该股权转让交易属于顺流交易，抵销未实现损益的影响全部归属于母公司股东，少数股权不影响。